【裁判字號】    95,易,2165
【裁判日期】    951212
【裁判案由】    竊盜
【裁判全文】
臺灣臺北地方法院刑事判決              95年度易字第2165號
公  訴  人  臺灣臺北地方法院檢察署檢察官
被      告  甲○○
                    現因本案羈押於臺灣臺北看守所
上列被告因竊盜案件，經檢察官提起公訴（95年度偵字第18218
、19328號），本院判決如下：
    主  文
甲○○竊盜，累犯，處有期徒刑陸月；又攜帶兇器竊盜未遂，累
犯，處有期徒刑拾月。應執行有期徒刑壹年貳月。
    事  實
一、甲○○曾有多次因竊盜罪經法院判刑確定之前科紀錄，並於
    民國九十三年間因竊盜案件，經臺灣臺中地方法院以九十三
    年度易字第一六○○號判決處有期徒刑一年確定，嗣經送監
    執行，於九十四年九月十日始因縮短刑期而刑期屆滿執行完
    畢，竟仍不知悔改，復於：
  (一)九十五年八月二十三日十八時二十分許，在臺北市○○區○○路三七○巷四十六號丁○○經營之饅頭店內，意圖為自己
    不法所有，基於竊盜之犯意，趁丁○○疏忽之際，徒手於櫃
    檯抽屜內竊取硬幣合計新臺幣（下同）一千一百十六元。惟
    於其得手後欲行離去時，遭丁○○發現而報警查獲。
  (二)九十五年八月二十四日二十一時三十分許，行經臺北市○○
    區○○街七十號時，復另起為自己不法所有之意圖及竊盜犯
    意，趁該處市場打烊無人看守之際，進入丙○○之攤位，持
    原放置於該攤位旁，客觀上足以對人之生命、身體安全構成
    威脅且具有危險性，可供兇器使用之剪刀一把，將攤位上方
    之櫃子撬開（毀損部分未據告訴），惟於甲○○搜尋櫃子內
    部之財物時，即為附近住戶乙○○發現，並按警鈴通報週知
    ，甲○○見狀遂欲逃離現場，然仍遭附近居民呂錫煌追及並
    予逮捕，其竊行始未能得逞。
二、案經臺北市政府警察局中山分局及萬華分局報請臺灣臺北地
    方法院檢察署檢察官偵查起訴。
    理  由
一、按被告以外之人於審判外之言詞或書面陳述，除法律有規定
    者外，不得作為證據；又按被告以外之人於偵查中向檢察官
    所為之陳述，除顯有不可信之情況者外，得為證據，刑事訴
    訟法第一百五十九條第一項、第二項分別定有明文。查本判
    決下列所引用之證人丙○○、詹素華、呂錫煌、乙○○於檢
    察官偵訊時之陳述，因均已具結，且其作成證詞之過程並無
    顯不可信之狀況，故揆諸前開規定，爰逕依刑事訴訟法第一
    百五十九條之一第二項之規定，認前揭證據資料均例外有證
    據能力。次按被告以外之人於審判外之陳述，雖不符前四條
    之規定，而經當事人於審判程序同意作為證據，法院審酌該
    言詞陳述或書面陳述作成時之情況，認為適當者，亦得為證
    據，刑事訴訟法第一百五十九條之五第一項定有明文。檢察
    官所提出之證人丁○○之證詞雖係於警方詢問時所作成，惟
    被告既於本院審理時同意證人丁○○之證詞作為證據，本院
    審酌上開證據並無非法取得之情形，復經本院於審判期日就
    上開證據依法進行調查、辯論，依上開說明，應有證據能力
    ，均合先敘明。
二、訊據被告甲○○對上揭事實均坦承不諱（見本院卷第四十九
    頁），核與證人丙○○、詹素華、呂錫煌、乙○○及丁○○
    證訴之情節相符（見臺灣臺北地方法院檢察署九十五年度偵
    字第一八二一八號卷第七十至七十二頁、九十五年度偵字第
    一九三二八號卷第十至十一頁）），並有扣案之剪刀一把、
    贓物認領保管單一紙及現場照片（見臺灣臺北地方法院檢察
    署九十五年度偵字第一八二一八號卷第二十頁、第三十二至
    三十五頁、九十五年度偵字第一九三二八號卷第十二頁）可
    資佐證，堪認被告前揭自白應與事實相符，本案事證明確，
    被告之上開竊盜犯行均堪予認定。
三、按扣案之剪刀一把為塑膠柄及鐵製刀刃製成、得依原用途剪
    裁、切割、刺物，客觀上具有危險性，足以傷害人之身體，
    自為兇器之一種無疑。被告意圖為自己不法之所有，徒手為
    事實欄一(一)之竊盜犯行，並持上揭兇器為如事實欄一(二)所示
    之竊盜犯行，核其所為，分別係犯刑法第三百二十條第一項
    之竊盜罪及第三百二十一條第二項、第一項第三款之攜帶兇
    器竊盜未遂罪。被告前後竊盜犯行，犯罪時間相隔一日，且
    地點不同，被害人有別，顯係基於各別之竊盜犯意而為之，
    應評價為獨立之二次犯行，應予分論併罰。又被告曾於九十
    三年間因竊盜案件，經臺灣臺中地方法院以九十三年度易字
    第一六○○號判決處有期徒刑一年確定，嗣經送監執行，於
    九十四年九月十日始因縮短刑期而刑期屆滿執行完畢等情，
    有臺灣高等法院被告前科紀錄表一份附卷可參，其於五年內
    再故意犯本案有期徒刑以上之罪，為累犯，應依刑法第四十
    七條第一項規定加重其刑。被告就事實一(二)部分雖已著手於
    加重竊盜犯行之實施，惟尚未取得財物，為未遂犯，應依同
    法第二十五條第二項之規定減輕其刑。被告就第二次竊盜犯
    行部分既有刑之加重減輕二種事由，應先加後減之。爰審酌
    被告正值壯年，不思以正當工作維持生計，竟因貪圖蠅利，
    而為本案之竊盜犯行，顯乏尊重他人財產權之觀念，惟其所
    竊得之金錢不多，隨即遭查獲，被害人丁○○、丙○○受害
    程度輕微，及其嗣於本院審理時坦承犯行，尚有悔意等一切
    情狀，量處如主文所示之刑，並定其應執行刑。又本院參酌
    被告雖有多次前科紀錄，惟其各次犯行間尚均格相當時日，
    與一般具有犯罪習慣之大量、持續等特性尚屬有間，容難認
    定被告有犯罪之習慣，另改正本案被告竊盜犯行之有效方法
    ，在於提供適當之更生保護、就業機會及社會扶助等，並非
    僅有執行強制工作之保安處分一途，而強制工作之保安處分
    係就被告人身自由之長期且嚴格之限制，自應從嚴認定之，
    是本院認為被告尚無強制工作之必要性，爰不另為該保安處
    分之諭知。扣案之剪刀一把，被告既已辯稱係自丙○○上開
    攤位之隔壁攤位隨手取得，非其所有，卷內又無足夠事證得
    以證明該剪刀確係被告所有之物，且該剪刀亦非違禁物，本
    院亦不另宣告沒收，附此敘明。
據上論斷，應依刑事訴訟法第二百九十九條第一項前段，刑法第
第三百二十條第一項、第三百二十一條第一項第三款、第二十五
條第二項、第四十七條第一項、第五十一條第五款，判決如主文
。
本案經檢察官蕭方舟到庭執行職務。
中    華    民    國    95    年    12    月    12    日
                  刑事第十庭    審判長法  官  吳秋宏
                                      法  官  姚念慈
                                      法  官  林柏泓
如不服本判決，應於判決送達後10日內，向本院提出上訴狀。
以上正本證明與原本無異。
                                      書記官  柯貞如
中    華    民    國    95    年    12    月    12    日
附錄本案論罪科刑法條全文
中華民國刑法第321條：
（加重竊盜罪）
犯竊盜罪而有左列情形之一者，處6月以上、5年以下有期徒刑：
一  於夜間侵入住宅或有人居住之建築物、船艦或隱匿其內而犯
    之者。
二  毀越門扇、牆垣或其他安全設備而犯之者。
三  攜帶兇器而犯之者。
四  結夥三人以上而犯之者。
五  乘火災、水災或其他災害之際而犯之者。
六  在車站或埠頭而犯之者。
前項之未遂犯罰之。


司法院資訊處製作；財團法人民間司法改革基金會備份。
